臺灣高雄地方法院刑事判決　　　　　　100年度審訴字第619號
公　訴　人　臺灣高雄地方法院檢察署檢察官
被　　　告　黃榮俊
上列被告因違反毒品危害防制條例案件，經檢察官提起公訴（10
0 年度毒偵字第6 、409 號），嗣因被告就被訴事實為有罪陳述
，經本院告知簡式審判程序意旨並聽取公訴人及被告之意見後，
本院合議庭裁定由受命法官獨任依簡式審判程序審理，判決如下
：
    主  文
黃榮俊施用第一級毒品，處有期徒刑捌月；又施用第二級毒品，
處有期徒刑肆月；又施用第一級毒品，處有期徒刑捌月。扣案之
第一級毒品海洛因貳包（含包裝袋貳只，驗前淨重合計零點肆柒
壹公克，驗餘淨重合計零點肆肆玖公克），均沒收銷燬之；扣案
之葡萄糖壹包及夾鏈袋肆只，均沒收；又施用第二級毒品，處有
期徒刑肆月。應執行有期徒刑壹年拾壹月。扣案之第一級毒品海
洛因貳包（含包裝袋貳只，驗前淨重合計零點肆柒壹公克，驗餘
淨重合計零點肆肆玖公克），均沒收銷燬之；扣案之葡萄糖壹包
及夾鏈袋肆只，均沒收。
    事  實
一、黃榮俊前於民國97年間因施用毒品案件，經臺灣新竹地方法
    院以97年度毒聲字第400 號裁定送觀察、勒戒後，認無繼續
    施用毒品之傾向，於98年2 月23日執行完畢釋放，並經臺灣
    新竹地方法院檢察署檢察官以97年度毒偵字第2188號為不起
    訴處分確定。詎其猶不知悔改，於前開觀察、勒戒執行完畢
    釋放後5 年內，復分別基於施用第一級毒品、第二級毒品之
    犯意，而為下列行為：
  (一)於99年11月5 日某時許，在不詳地點，以將第一級毒品海洛
    因摻入香菸點燃之方式，施用海洛因1 次。又於99年11月4
    日至同年11月5 日間某時，在不詳地點，以將第二級毒品甲
    基安非他命置於玻璃球內燒烤之方式，施用甲基安非他命1
    次。嗣於同年11月6 日上午11時50分許，在高雄縣鳥松鄉（
    現改制為高雄市鳥松區○○○路2 之36號前，因涉犯竊盜案
    件為警查獲，經其同意採尿送驗後，結果呈嗎啡、可待因、
    甲基安非他命及安非他命陽性反應，始悉上情。
  (二)於99年11月11日晚上11時許，在高雄縣大寮鄉（現改制為高
    雄市大寮區○○○路71號「雅苑汽車旅館」113 號房間內，
    以將海洛因摻入香菸點燃之方式，施用海洛因1 次。又於同
    日晚上某時許，在上開地點，以將甲基安非他命置於玻璃球
    內燒烤之方式，施用甲基安非他命1 次。嗣於同年11月12日
    上午8 時40分許，因涉嫌竊盜案件經臺灣高雄地方法院檢察
    署發佈通緝，為警據報前往上開汽車旅館房間查捕到案，並
    當場扣得海洛因2 小包（驗前淨重合計0.471 公克，驗餘淨
    重合計0.449 公克）、其所有供施用海洛因所用之葡萄糖1
    包、夾鏈袋4 只，經徵其同意採尿送驗後，結果呈嗎啡、可
    待因、甲基安非他命及安非他命陽性反應，始悉上情。
二、案經高雄縣政府警察局（現改制為高雄市政府警察局，下同
    ）仁武分局、高雄縣政府警察局鳳山分局移送臺灣高雄地方
    法院檢察署檢察官偵查起訴。
    理  由
一、本件被告黃榮俊所犯均係死刑、無期徒刑、最輕本刑為3 年
    以上有期徒刑以外之罪，其於準備程序中就被訴事實為有罪
    之陳述，經本院告知簡式審判程序之旨，並聽取公訴人及被
    告意見後，本院合議庭裁定由受命法官獨任進行簡式審判程
    序，合先敘明。
二、訊據被告對上揭犯罪事實坦承不諱，且被告二次為警查獲後
    ，經採其尿液送驗結果，均呈現嗎啡、可待因、安非他命、
    甲基安非他命陽性反應，有高雄縣政府警察局仁武分局偵辦
    毒品案件尿液採證檢驗對照表、高雄縣政府警察局鳳山分局
    偵辦毒品案件嫌疑人尿液採集編號對照表、台灣檢驗科技股
    份有限公司濫用藥物實驗室- 高雄99年11月24日報告編號KH
    /2010/B0000000號、99年12月8 日報告編號KH/2010/B00000
    00號濫用藥物檢驗報告各1 份在卷可稽（見偵一卷第6 至7
    頁、警卷第32頁、偵二卷第15頁）；而被告為警查扣之白色
    粉末2 包，經送往高雄市立凱旋醫院鑑驗結果，確實均含有
    第一級毒品海洛因之成分，驗前淨重各為0.219 、0.252 公
    克，合計0.471 公克，驗餘淨重各為0.208 、0.241 公克，
    合計0.449 公克，有該醫院100 年3 月13日高市凱醫驗字第
    15332 號濫用藥物成品檢驗鑑定書1 份附卷可憑（見本院卷
    第22頁），綜上所述，足見被告之任意性自白均與事實相符
    ，得為認定被告犯罪之依據。是以，被告上開施用第一、二
    級毒品之犯行，均堪以認定。另被告前因施用毒品案件，有
    事實欄所載受觀察、勒戒執行完畢之事實，有臺灣高等法院
    被告前案紀錄表1 份在卷可憑，其於觀察、勒戒執行完畢釋
    放後5 年內，再犯此四件施用第一、二級毒品之犯行，依法
    自應予以追訴處罰。
三、按海洛因及甲基安非他命分別係毒品危害防制條例第2 條第
    2 項第1 款、第2 款所稱之第一、二級毒品，依法不得持有
    、施用。是核被告就犯罪事實一、(一)(二)所為，均係犯毒品危
    害防制條例第10條第1 項、第2 項之施用第一級、第二級毒
    品罪。其為施用而持有海洛因及甲基安非他命之低度行為，
    應為其施用之高度行為所吸收，均不另論罪。被告先後四次
    施用毒品之行為，犯意各別，行為互殊，應予分論併罰。爰
    審酌被告前因違反毒品危害防治條例案件，經觀察、勒戒執
    行完畢後，仍未能徹底戒絕毒品，再犯此四件施用毒品罪，
    顯見其毫無戒毒悔改之意，且其施用毒品造成家庭負擔，對
    國家、社會治安具有潛在危險及影響，行為實有不該，惟念
    及被告於本院審理時尚能坦承犯行，並考量其犯罪動機、目
    的、所生危害，及其自稱高中肄業、在押前在工地做工、日
    薪新臺幣1,300 元、家庭經濟狀況小康等一切情狀（見本院
    卷第37頁、見警卷第3 頁調查筆錄受詢問人欄），分別量處
    如主文所示之刑，並定其應執行之刑，以示懲儆。扣案之海
    洛因2 包（含沾有微量海洛因而無法析離之包裝袋2 只，驗
    前淨重合計0.471 公克，驗餘淨重合計0.449 公克），經鑑
    定後確均含有海洛因之成分，已如上述，係毒品危害防制條
    例第2 條第2 項第1 款所列之第一級毒品，不問屬於犯人與
    否，均應依毒品危害防制條例第18條第1 項前段之規定，宣
    告沒收銷燬之；至鑑驗所耗損之毒品，既已滅失，自無庸宣
    告沒收銷燬，附此敘明。另扣案之葡萄糖1 包及夾鏈袋4 只
    ，均為被告所有供稀釋或包裝海洛因所用之物，經其陳明在
    卷（見本院卷第34頁），爰均依刑法第38條第1 項第2 款規
    定宣告沒收。
據上論斷，應依刑事訴訟法第299 條第1 項前段、第273 條之1
第1 項，毒品危害防制條例第10條第1 項、第2 項，第18條第1
項前段，刑法第11條、第51條第5 款、第38條第1 項第2 款，判
決如主文。
本案經檢察官王兆琳到庭執行職務。
中    華    民    國    100   年    4     月    21    日
                      刑事第十庭      法  官  周佳佩
以上正本證明與原本無異。
如不服本判決應於收受判決後10日內向本院提出上訴書狀，並應
敘述具體理由。其未敘述上訴理由者，應於上訴期間屆滿後20日
內向本院補提理由書（均須按他造當事人之人數附繕本) 「切勿
逕送上級法院」。
中    華    民    國    100   年    4     月    21    日
                                      書記官  李承悌
附錄本案論罪科刑法條：
毒品危害防制條例第10條
施用第一級毒品者，處6 月以上5 年以下有期徒刑。
施用第二級毒品者，處3 年以下有期徒刑。